【裁判字號】    97,訴,77
【裁判日期】    970731
【裁判案由】    勞保
【裁判全文】
臺北高等行政法院判決
                                     97年度訴字第00077號
                              .
原      告  甲○○
被      告  勞工保險局
代  表  人  乙○○（總經理）
訴訟代理人  丙○○兼送達代收.
            丁○○
            戊○○
上列當事人間因勞保事件，原告不服行政院勞工委員會中華民國
96年11月7 日勞訴字第0960020497號訴願決定，提起行政訴訟。
本院判決如下：
    主  文
原告之訴駁回。
訴訟費用由原告負擔。
    事  實
一、事實概要：緣原告以澎湖縣澎湖區漁會為投保單位，加入勞
    工保險為被保險人，民國（下同）92年2 月24日澎湖縣澎湖
    區漁會申報原告投保薪資由新臺幣（下同）16,500元調整為
    42,000元，同年11月28日原告以因腰椎第4 、5 節滑脫症申
    請普通疾病殘廢給付，經被告審查，以93年3 月4 日000000
    000000號核定通知書（下稱93年3 月4 日核定通知書）核定
    原告殘廢程度符合勞工保險殘廢給付標準表（下稱勞保殘廢
    給付標準表）第55項第12等級，發給100 日普通疾病殘廢給
    付，計140,000 元，原告不服向勞工保險監理委員會（下稱
    勞保監理會）申請審議，經該會以93年保監審字第1396號審
    定駁回在案。嗣因被告查證原告投保薪資調整一事，認與規
    定不符，遂於96年3 月19日以保承職字第09660086370 號函
    （下稱96年3 月19日函）刪除前揭調整投保薪資，又經核算
    ，原告所請老年給付計溢領1,275,000 元應退還被告銷帳，
    原告不服向勞保監理會申請審議，經該會以96年保監字第16
    72號審議駁回在案。被告並於96年3 月28日以保給殘字第09
    660190340 號函（下稱原處分）重新核定，原告所請殘廢給
    付按其92年11月26日診斷殘廢日期起前6 個月平均月投保薪
    資16,500元重新核算發給100 日，應為55,000元，並要求原
    告退還溢領之85,000元予被告銷帳。原告不服，向勞保監理
    會申請審議，經該會以96保監審字第1538號爭議審定不受理
    ，原告不服，再提訴願，亦遭駁回，遂提起本件行政訴訟。
二、兩造聲明：
  (一)原告聲明求為判決：
    1.原處分、爭議審定、訴願決定均撤銷。
    2.訴訟費用由被告負擔。
  (二)被告聲明求為判決：
    1.原告之訴駁回。
    2.訴訟費用由原告負擔。
三、兩造之主張：
甲、原告主張之理由：
一、原告不服被告農產品市場交易法第20條為由，將原告原申報
    投保薪資42,000元予以刪除，改為16,500元：
  (一)按農產品市場交易法：第3 條：「本法用辭定義如左：．．
    ．第5 款供應人：指向農產品批發市場供應農產品者。第6
    款承銷人：指向農產品批發市場承購農產品者。第9 款零售
    商：指向消費者銷售農產品之商販。」第7 條：「農產品之
    運銷，得由農民團體辦理共同運銷，其方式分下列兩種：一
    以供應再販賣或加工為目的之批發交易。二以供應直接消費
    者為目的之零售交易。前項農民團體未辦理共同運銷之農產
    品或地區得由農民或農業產銷班自行辦理，政府應積極輔導
    之。」第21條：「農產品第1 次批發交易，應在交易當地農
    產品批發市場為之，但有左列情形之一者，不在此限：．．
    ．二農民以其農產品直接零售者。三當地尚未設批發零售市
    場者。四經直轄市、縣（市）主管機關專案指定或核准農民
    直接供應出口或加工者。」第25條：「農產品市場之交易以
    拍賣議價標價或投標方式為之。供應人得指定最低成交價格
    。」次按，澎漁會會字第0960001653號函主旨：有關「澎湖
    漁民勞保薪資認定」超過15% 需附舉證部份透過魚市場交易
    由本會開立證明，而偏遠離島無魚市場地區漁民係採直接零
    售由本會工作人員實地檢量服務依農產品市場交易法規開立
    證明並加蓋「直接零售」戳記證明，並同意自本96年7 月1
    日起辦理。
  (二)查原告居住於澎湖縣離島屬偏遠無魚市場地區，當地並無農
    民團體辦理共同運銷之農產品或地區，依農產品市場交易法
    第7 條得由農民或農業產銷班自行辦理。原告將魚貨交由漁
    會拍賣，且指定最低成交價格，交易成功由漁會工作人員依
    農產品市場交易法開立證明，並加蓋「直接零售」戳記證明
    ；如交易不成由漁會蓋「本人買回」章，原告另至其它地區
    售與其它承銷商或直接售與消費者。
  (三)原告為農產品之供應人，但並未從事向農產品批發市場承銷
    農產品之行為，非農產品市場交易法第3 條第6 款之承銷人
    ，被告從無查證逕以原告違反農產品市場交易法第20條：「
    農產品批發市場之供應人或承銷人，在同一市場不得兼管承
    銷及供應業務。」據以刪除原告92年2 月24日向漁會申報勞
    保投保薪資之42,000元，於法不合。
二、被告以特約醫師意見臆測原告術後應無捕魚工作能力，藉以
    推翻原告之工作事實，並質疑原告91年11月26日有10萬元魚
    貨之事實，於法不合：原告於91年11月25日至原就診手術醫
    院門診時所述「可下床行走短距離」，原告之意思為可不需
    臥床能正常行走且常在村莊附近散步做復健運動。每個人會
    因體質不同，其恢復程度而有不同。且原告身為船主上船工
    作可選擇從事駕駛、管理指揮、經驗傳承等不需耗費大量體
    力的工作，當日尚有鄰居幫忙整理魚貨，足證原告當日有工
    作之事實。按有工作能力之人，如未參與工作即無工作事實
    ，可見工作能力與工作事實無法畫上等號。原告91年11月26
    日魚貨交易單，即為原告有工作事實之證明，亦為被告特約
    醫師以紙上作業僅憑看病歷而作臆測就推論原告無工作能力
    、工作事實、工作收入之有力反證。
三、被告調查91年度原告之15筆魚貨拍賣計價單明細，以其中僅
    有5 筆有出港紀錄，此外有7 筆交易魚貨由原告買回，據此
    不採原告所申報之42,000元收入，相當不合理：
  (一)法令依據：
  1.按勞工保險條例第14條：「前條所稱月投保薪資，係指投保
    單位按被保險人之月薪資總額，依投保薪資分級表之規定，
    向保險人申報之薪資．．．。被保險人之薪資如在當年8 月
    至次年1 月調整時，應於次年2 月底前通知保險人。其調整
    均自次月1 日生效。」勞工保險條例施行細則第32條：「本
    條例第14條第1 項所稱月投保薪資總額，以勞動基準法第2
    條第3 款規定之工資為準；其每月收入不固定者，以最近3
    個月收入之平均為準。」勞動基準法第2 條第3 款：「工資
    ：謂勞工因工作而獲得之報酬；包括工資、薪金．．．及其
    它任何名義之經常性給予均屬之。」
  2.次按，行政院勞工委員會85年2 月10日台85勞動2 字第1032
    52號函：「勞動基準法第2 條第3 款規定工資謂勞工因工作
    而獲得之報酬；包括工資．．．及其它任何名義之經常性給
    予均屬之。」以及臺灣省政府71年11月25日府社5 字第1013
    48號函：「每月收入不固定之勞工，其最初3 個月之投保薪
    資申報方式釋疑。每月收入不固定之勞工被保險人其最初3
    個月之投保薪資，可按其約定報酬及其它任何名義之津貼之
    總額，依投保薪資分級表之規定申報。」
  (二)查原告尚有其它小型漁船，亦有出港紀錄，有時也有至他人
    船上工作，故原告之拍賣交易計價單內所載為原告因工作獲
    得之總收入金額。且有時因價格及供需之影響，均會呈現在
    拍賣交易計價單中，再者漁民駕駛自己漁船，收入性質類似
    雇主。不同於朝9 晚5 上班族或工廠作業員工，其收入可依
    與雇主約定工時、報酬而提供勞務。
  (三)次查，漁船每次出海漁獲量非工廠設備生產量，不能以出港
    數字預估，漁船漁獲量要靠經驗、技術、再加運氣，與漁船
    出海紀錄、次數多寡無關。例如：96年9 月28日聯合報載「
    漁獲多壓沉船」宜蘭49歲漁民劉武長25日出海作業，翌日捕
    到上千斤「鬼頭刀」重到翻了船；例二：97年1 月4 日蘋果
    日報報載，美國12歲青年曼德利與他所釣到的公牛鯊，其重
    達250 公斤，打破破佛州紀錄」小孩也可「釣」到大魚可證
    漁獲量之特性，不同於一般機器設備工作結果，被告不能靠
    著算術或推理而認原告於92年2 月24日申報調整投保薪資
    42,0 00 元與規定不符，予以刪除，相當不合理。
  (四)依前揭相關法令規定，原告91年度魚貨交易總收入應為漁會
    交易金額加上批發予其他承銷商與零售之總金額，被告卻以
    行政院勞工委員會89年11月16日台89勞局承字第0093280 號
    函示略以，「漁民所得皆為捕獲魚貨水產物交易來源，其魚
    貨物交易皆以全省生產地或消費地魚市場拍賣、議價洽訂，
    經買售雙方交易成立，並開立供銷明細表為憑。自行出售漁
    產物之收據，難予考據視為魚貨供銷，且易滋流弊無法認定
    其為所得之證明文件。」將原告91年度魚貨總所得其中本人
    買回部分予以刪除所得，惟此函釋亦已違反勞工保險條例第
    14條第1 項及勞動基準法第2 條第3 款工資定義，並增添法
    律所無之限制，於法不合，訴願決定此部分之見解應予撤銷
    。此外，依中央法規標準法第5 條第2 款規定關於人民之權
    利義務者，應以法律定之；同法第6 條：應以法律規定之事
    項不以命令定之；第11條：法律不得牴觸憲法、命令不得牴
    觸憲法或法律，下級機關訂定之命令，不得牴觸上級機關之
    命令，89年11月16日台89勞局承字第0093280 號函釋將被保
    險人之投保薪資所得作限縮解釋，不利被保險人權利，違反
    勞工保險條例第14條第1 項、勞動基準法第2 條第3 款法律
    規定，不應採用。
四、被告於96年3 月19日函及96保監審字第1672號保險爭議審定
    書理由中均有載：「．．．另查鄭君嗣後具函補附之94年6
    月份魚貨拍賣計價單皆非其92年2 月投保薪資調整期間之實
    際所得證明。」惟查：
  (一)原告曾於90年3 月及93年3 月共2 次申報投保薪資調整42,0
    00元時，被告並未依法通知投保單位（漁會）轉告原告須附
    此期間（調整前3 個月）之實際所證明是以原告誤信被告核
    定原告申報投保薪資調整為42,000元已合法完成，故未再保
    存91、92、93年度各項魚貨交易單、憑證等資料。所以提供
    94年度有留存魚貨計價單給被告，固有疏失，但被告未確實
    依法執行審核權，使原告誤信被告審作業完成，被告機有怠
    忽職責及違反信賴保護原則事實，不應全歸責原告未能提出
    91年度所得證明。
  (二)況被告比原告更容易取得原告之各種資料，有勞保監理會96
    年保監審字第1672號保險爭議審定書理由載：「．．．另依
    行政院海岸巡防署巡防總局所送鄭君91年度之進出港登記簿
    ，經與鄭君91年度之15筆魚貨拍賣計價單明細資料比對，其
    中僅有5 筆交易日期確有出港記錄『91年5 月31日交易金額
    1,949 元、91年6 月11日交易金額80,010元、91年8 月16日
    交易金額79,920元、91年8 月16日交易金額2,206 元、91年
    10月12日交大金額59,925元』，且其中7 筆交易之魚貨皆由
    本人買回（91年3 月8 日79,800元、91年5 月22日99,900元
    、91年6 月11日80 ,010 元、91年8 月16日79,920元、91年
    10月12日59,925元、91年11月26日69,930元、91年12月20日
    50,010元) 可證。
五、勞工保險條例之立法宗旨為「保障勞工生活促進社會安全」
    ，而保險給付之功能，係在保事故發生時，提供被保險人或
    其受益人經濟上之補助，尚若被保發生保險事故，惟被告卻
    宥於行政功能低劣，行政怠惰或可歸責己身之事由，致被保
    險人將面臨保險事故所帶來之經濟生活與社會生活之重大變
    化，導致其生權受到不利益之衝擊，使被保險人未蒙其利先
    受其害，顯非事理之平，亦與前揭立法旨有違，故請求將訴
    願決定，爭議審定決定及原處分均撤銷。
乙、被告主張之理由：
一、按「所稱月投保薪資，係指由投保單位按被保險人之月薪資
    總額，依投保薪資分級表之規定，向保險人申報之薪資；．
    ．．。被保險人為第6 條第1 項第7 款、第8 款及第8 條第
    1 項第4 款規定之勞工，其月投保薪資由保險人就投保薪資
    分級表範圍內擬訂，報請中央主管機關核定適用之。被保險
    人之薪資，如在當年2 月至7 月調整時，投保單位應於當年
    8 月底前將調整後之月投保薪資通知保險人；如在當年8 月
    至次年1 月調整時，應於次年2 月底前通知保險人。其調整
    均自通知之次月1 日生效。第1 項投保薪資分級表，由中央
    主管機關擬訂，報請行政院核定之。」、「被保險人因普通
    傷害或罹患普通疾病，經治療終止後，如身體遺存障害，適
    合殘廢給付標準表規定之項目，並經保險人自設或特約醫院
    診斷為永久殘廢者，得按其平均月投保薪資，依同表規定之
    殘廢等級及給付標準，1 次請領殘廢補助費，．．．。被保
    險人領取普通傷病給付期滿，或其所患普通傷病經治療1年
    以上尚未痊癒，如身體遺存障害，適合殘廢給付標準規定之
    項目，並經保險人自設或特約醫院診斷為永不能復原者，得
    比照前項規定辦理。」、「殘廢給付依左列規定，審核辦理
    之：．．．。八被保險人之身體原已局部殘廢，再因傷害或
    疾病致身體之同一部位殘廢程度加重者，一律依照殘廢給付
    標準表規定，按其加重後殘廢給付日數，發給殘廢給付。但
    原已局部殘廢部分，依殘廢給付標準表規定所核定之給付日
    數，應予扣除。．．．」為勞工保險條例第14條、第53條及
    第55條第8 款分別定有明文。次按「本條例第14條第1 項所
    稱月薪資總額，以勞動基準法第2 條第3 款規定之工資為準
    ：其每月收入不固定者，以最近3 個月收入之平均為準；．
    ．．」亦為勞工保險條例施行細則第32條第1 項所明定。另
    按「有關漁民捕撈之魚、介、貝、苗及魚貨水產物等以『自
    動報繳』或『自行出售』方式取得之魚貨供銷證明，難以認
    定確為實際交易所得」、「漁會甲類會員申報投保薪資調整
    時，仍須檢附得反映其實際所得或收入證明等資料，由勞工
    保險局依法審核處理。」分別為行政院勞工委員會89年3 月
    6 日台89勞保2 字0000000 號、89年11月16日台89勞局承字
    第0093280 號及92年8 月25日勞保2 字第0920045495號函釋
    有案。又依據農產品市場交易法第20條規定，農產品批發市
    場之供應人或承銷人，在同一市場不得兼營承銷及供應業務
    。
二、查澎湖區漁會針對偏遠離島無魚市場地區漁民係採直接零售
    由該漁會工作人員實地檢量服務依農產品市場交易法規開立
    證明並加蓋「直接零售」戳記證明事宜致函被告及相關單位
    一案，被告業於96年7 月19日以保承職字第09660306830 號
    函復該漁會，倘所屬漁民被保險人之投保薪資調幅異常需負
    舉證責任者，仍應依行政院勞工委員會前揭函釋檢具得反映
    其實際所得或收入證明文件（不含自動報繳及自行出售之魚
    貨供銷證明）俾憑審核辦理有案。復查，部分澎湖地區離島
    漁民被保險
    人受限於地理環境，為調高投保薪資以「本人買回」方式取
    得魚貨交易證明後再以各種管道逕自販售魚貨之行為，顯無
    於魚市場公開拍賣交易魚貨之事實，近似於先行自動報繳取
    得交易證明後再自行出售方式，核與行政院勞工委員會上開
    函釋及農產品市場交易法第20條規定未合。另依據被告特約
    審查醫師之醫理見解略以：「鄭君第4 、5 腰椎滑脫併脊髓
    腔狹窄，於91年11月12日手術，91年11月19日出院，依據91
    年11月25日門診治療紀錄，當日可下床行走短距離，作拆線
    及藥物治療，故當時病情未完全康復，於91年11月26日應無
    法從事勝任遠洋、近海、沿岸、淺海、湖泊及河流捕魚之能
    力」。且核據行政院海岸巡防署海岸巡防總局所送原告91年
    度之進出港登記簿，原告於91年11月及91年12月均無出入港
    紀錄，足見原告91年11月26日已無勝任漁業工作之能力，遑
    論其所附當日魚貨交易明細資料並無出入港紀錄且與行政院
    勞工委員會前揭函釋及農產品市場交易法規定有違。復以，
    特約醫師對原告之醫理見解為判斷基準，再與原告91年度之
    出入港登記簿、澎湖區漁會92年2 月24日申報原告薪調時所
    附之「澎湖魚市場魚貨交易證明書」及該漁會提供之魚貨拍
    賣計價單交叉比對，經重新核計扣除其中原告無出入港紀錄
    及本人買回之交易金額後，原告於91年收入僅達10,309元，
    是以，實難採認原告於92年2 月24日調整投保薪資時收入確
    有達到所申報之42,000元投保薪資等級。稽之原告對本案仍
    未提出新事證以實其說，尚難遽予採信，又原告指稱，原處
    分違反勞工保險條例及勞動基準法規定云云，自無足取。據
    上，被告所為原核定，依法並無不合。
    理  由
壹、程序方面：
    本件原告起訴後，被告之代表人已由廖碧英變更為乙○○，
    茲由新任代表人具狀聲明承受訴訟，核無不合，應予准許。
貳、實體方面：
一、按「前條所稱月投保薪資，係指由投保單位按被保險人之月
    薪資總額，依投保薪資分級表之規定，向保險人申報之薪資
    ；．．．。被保險人為第6 條第1 項第7 款、第8 款及第8
    條第1 項第4 款規定之勞工，其月投保薪資由保險人就投保
    薪資分級表範圍內擬訂，報請中央主管機關核定適用之。被
    保險人之薪資，如在當年2 月至7 月調整時，投保單位應於
    當年8 月底前將調整後之月投保薪資通知保險人；如在當年
    8 月至次年1 月調整時，應於次年2 月底前通知保險人。其
    調整均自通知之次月1 日生效。第1 項投保薪資分級表，由
    中央主管機關擬訂，報請行政院核定之。」、「被保險人因
    普通傷害或罹患普通疾病，經治療終止後，如身體遺存障害
    ，適合殘廢給付標準表規定之項目，並經保險人自設或特約
    醫院診斷為永久殘廢者，得按其平均月投保薪資，依同表規
    定之殘廢等級及給付標準，1 次請領殘廢補助費，．．．。
    被保險人領取普通傷病給付期滿，或其所患普通傷病經治療
    1 年以上尚未痊癒，如身體遺存障害，適合殘廢給付標準規
    定之項目，並經保險人自設或特約醫院診斷為永不能復原者
    ，得比照前項規定辦理。」勞工保險條例第14條、第53條分
    別定有明文。次按「違法行政處分於法定救濟期間經過後，
    原處分機關得依職權為全部或一部之撤銷；．．．」行政程
    序法第117 條第1 項亦定有明文。
二、緣本件原告以澎湖縣澎湖區漁會為投保單位，加入勞工保險
    為被保險人，92年2 月24日澎湖縣澎湖區漁會申報原告投保
    薪資由16,500元調整為42,000元，同年11月28日原告以因腰
    椎第4 、5 節滑脫症申請普通疾病殘廢給付，經被告審查，
    以93年3 月4 日核定通知書核定原告殘廢程度符合勞保殘廢
    給付標準表第55項第12等級，發給100 日普通疾病殘廢給付
    ，計14萬元，原告不服向勞保監理會申請審議，經遭審定駁
    回在案。嗣因被告查證原告投保薪資調整一事，認與規定不
    符，遂以96年3 月19日函刪除前揭調整投保薪資，原告不服
    向勞保監理會申請審議，亦經該會審議駁回在案。被告並以
    原處分重新核定，原告所請殘廢給付按其92年11月26日診斷
    殘廢日期起前6 個月平均月投保薪資16,500元重新核算發給
    100 日，應為55,000元，並要求原告退還溢領之85,000元予
    被告銷帳等情，為兩造所不爭，復有被告93年3 月4 日核定
    通知書、96年3 月19日函、原處分、勞保監理會93年保監審
    字第1396號審定書、96年保監字第第1672號審定書等附原處
    分卷可參，自堪信為真正。
三、原告本件表明不服之原處分為被告96年3 月28日保給殘字第
    09660190340 號函一節，據原告於本院審理時陳明甚詳，且
    參酌原告不服原處分，向勞保監理會申請審議時，其申請書
    內亦載明不服「保給殘字第09660190340 號函」，有該申請
    書附審議卷可按，可見本件原告不服之原處分，應係被告96
    年3 月28日保給殘字第09660190340 號函甚明。茲依被告原
    處分內容觀之，其主旨載明「台端（指原告）申請殘廢給付
    案，經本局重新審查，因台端於92年2 月24日由澎湖縣澎湖
    區漁會申報投保薪資調整由165,000 元調整為42,000元，已
    予刪除，台端溢領殘廢給付計85,000元，請於文到15日內以
    ．．．帳戶退還本局銷帳，．．．」等語；其說明記載略以
    「一依據台端92年11月28日（本局收文日期）殘廢給付申請
    書及96年3 月19日函辦理。二台端於92年11月28日以因腰椎
    第4 、5 節滑脫症申請殘廢給付案，前經本局審查以殘廢程
    度符合勞保殘廢給付標準表第55項第12等級，按台端92年11
    月26日診斷殘廢起前6 個月之平均月投保薪資42,000元，日
    給付額1,400 元，核付100 日，計140,000 元在案，惟台端
    於92年2 月24日由澎湖區漁會申報台端投保薪資調整為42,0
    00元，核與規定不符，經本局以上開函刪除在案，所請殘廢
    給付，經重新核算，按台端診斷殘廢日期起前6 個月之平均
    月投保薪資16,500元，日給付額550 元，發給100 日應為5
    5,000 元，溢領殘廢給付85,000元請於文到15日內以．．．
    帳戶退還本局銷帳。三本局93年3 月4 日核定通知書註銷。
    ．．．」等語，可見本件被告所為原處分之意旨乃在撤銷被
    告前於93年3 月4 日核定通知書之行政處分，並請原告應退
    還經核算之溢領金額。查被告就原告前於92年11月28日所申
    請之殘廢給付，曾以93年3 月4 日核定通知書核定在案，且
    該核定經原告提起爭議審議遭駁回後，並未提起行政救濟，
    原已確定在案。惟被告嗣經查證原告前於92年2 月24日申報
    投保薪資調整一事，認與規定不符，遂以96年3 月19日函刪
    除前揭調整投保薪資，又原告就被告96年3 月19日函曾申請
    爭議審議，惟遭駁回後，並未提起行政救濟一節，據被告陳
    明在卷，且原告就此未予爭執，是被告就原告調整薪資予以
    刪除一案，應已確定。則被告原處分以前於93年3 月4 日核
    定給付予原告之殘廢給付金額，因投保單位前申報原告投保
    薪資調整案予以刪除，經重新計算後，原告有溢領情事，請
    原告就該溢領部分為退還被告之處分，即無違誤。
四、至原告所爭執之92年2 月24日申報調整薪資由16,500元調整
    為42,000元一案遭刪除之處分有誤云云，惟此並非原處分之
    範圍，此部分既由被告以96年3 月19日函為處分，則原告如
    有不服，原應就該處分提起行政救濟，然原告如上所述，既
    未對上揭行政處分提起行政救濟，則該處分即已確定。本件
    原處分是否有理由，亦以被告96年3 月19日函所為處分為據
    ，經被告於原處分說明中述明，故被告所為原處分洵屬有據
    。
五、另查原告於95年8 月21日向被告申請職業病殘廢給付一案，
    經被告以96年5 月1 日保給殘字第09660231600 號函核定應
    按普通疾病發給殘廢給付340 日一節，有勞工保險殘廢給付
    申請書暨給付收據、勞工保險殘廢診斷書等附原處分卷可參
    ，則原告就此部分申請殘廢給付，顯與其於92年11月28日之
    申請案，屬不同次之申請案甚明。故有關原告95年8 月21日
    之申請案，核屬原告另申請職業病殘廢給付案，與本件原處
    分係就被告前所為93年3 月4 日核定通知書予以撤銷處分無
    涉，併予明。
六、綜上所述，被告原處分以原告申請殘廢給付案，經重新審查
    ，因原告於92年2 月24日由澎湖縣澎湖區漁會申報投保薪資
    調整由165,000 元調整為42,000元，已予刪除，原告溢領殘
    廢給付計85,000元應退還被告，被告前所為93年3 月4 日核
    定通知書撤銷之處分，並無違誤。審議審定及訴願決定雖誤
    以被告原處分嗣經被告以96年5 月1 日保給殘字第09660231
    600 號函重新核定後已不存在，而為申請審議不受理之審定
    及訴願駁回之決定，所為駁回理由固有未洽，然其結論並無
    不合，仍應予以維持。原告徒執前詞，訴請撤銷，為無理由
    ，應予駁回。至被告所為上揭96年5 月1 日保給殘字第0966
    0231600 號函，係與原處分不同之行政處分，原告如有不服
    ，應於法定期間內，另行請求行政救濟，非本院所得審究；
    又本件事證已臻明確，兩造其餘之主張及陳述，核與判決結
    果無涉，毋庸一一論述，附明之。
據上論結，本件原告之訴為無理由，爰依行政訴訟法第98條第1
項前段，判決如主文。
中    華    民    國    97    年    7     月    31    日
                   臺北高等行政法院第四庭
                             審判長法  官  胡方新
                                   法  官  李玉卿
                                   法  官  陳秀
上為正本係照原本作成。
如不服本判決，應於送達後20日內，向本院提出上訴狀並表明上
訴理由，如於本判決宣示後送達前提起上訴者，應於判決送達後
20日內補提上訴理由書（須按他造人數附繕本）。
中    華    民    國    97    年    7     月    31    日
                                   書記官  楊子鋒


司法院資訊處製作；財團法人民間司法改革基金會備份。
